台灣台北地方法院民事判決
原　　　告　　榮明欣有限公司
法定代理人　　丙○○
訴訟代理人　　劉立恩律師
複　代理人　　陳明珠律師
　　　　　　　丁○○
被　　　告　　甲○○
　　　　　　　己○○
　　　　　　　台和盛企業有限公司
兼法定代理人　戊○○
訴訟代理人　　乙○○
上三人共同
訴訟代理人　　余淑杏律師
　　　　　　　王麗萍律師
　　　　　　　羅詩萍律師
上列當事人間請求損害賠償事件，本院於中華民國96年 9月10日
言詞辯論終結，判決如下：
    主  文
原告之訴及假執行之聲請均駁回。
訴訟費用由原告負擔。
     事實及理由
甲、程序方面：
一、按訴狀送達後，原告不得將原訴變更或追加他訴；但請求之
    基礎事實同一者，不在此限；民事訴訟法第255 條第1 項第
    2 款定有明文。所謂請求之基礎事實同一，係指變更或追加
    之訴與原訴之主要爭點有其共同性，各請求利益之主張在社
    會生活上可認為同一或關連，而就原請求之訴訟及證據資料
    ，於審理繼續進行在相當程度範圍內具有同一性或一體性，
    得期待於後請求之審理予以利用，俾先後兩請求在同一程序
    得加以解決，避免重複審理，進而為統一解決紛爭者，即屬
    之。
    本件原告起訴時，先位聲明之第、項原為：被告應連
    帶返還液化石油氣鋼瓶1149支予原告，並應自民國95 年3月
    9 日起至返還日止，按月給付原告新台幣（下同）26,427元
    ，被告己○○、甲○○應連帶給付原告3,100 元，及自95
    年3 月9 日起至清償日止，按週年利率5 ％計算之利息；(二)
    備位聲明之第、項則為：被告等應連帶給付原告
    1,390,720 元，及自95年3 月9 日起至清償日止，按週年利
    率5 ％計算之利息；被告己○○、甲○○應連帶給付原告
    3,100 元，及自95年3 月9 日起至清償日止，按週年利率5
    ％計算之利息。
    嗣於訴狀送達後之95年10月12日本院行言詞辯論程序時，其
    先位聲明之第項聲明之後，增列第項聲明：若被告無法
    返還前述一之液化石油氣鋼瓶，則被告應連帶給付原告
    1,390,720 元，及自95年3 月9 日起至清償日止，按週年利
    率5 ％計算之利息；其原先之第項聲明，則變更為：被
    告己○○、甲○○應給付原告3,100 元，及自95 年3月9 日
    起至清償日止，按週年利率5 ％計算之利息。至其原先之備
    位聲明第項則變更為：被告己○○、甲○○應返還液化
    石油氣鋼瓶1149支予原告，並應自95年3 月9 日起至返還日
    止，按月給付原告26,427元。若被告己○○、甲○○無法
    返還前述一之液化石油氣鋼瓶，則被告二人應給付原告
    1,390,720 元，及自95年3 月9 日起至清償日止，按週年利
    率5 ％計算之利息；其原先之備位聲明第項則變更為：
    被告己○○、甲○○應給付原告3,100 元，及自95年3 月9
    日起至清償日止，按週年利率5 ％計算之利息。
    核上開原告所為聲明之變更，乃訴之變更，惟原告所主張之
    基礎事實與原訴之基礎事實仍屬同一，其訴訟所利用之證據
    資料，於審理中亦具有同一性或一體性，徵諸前開說明，原
    告上開所為訴之變更，本院自應予以准許。
二、本件被告甲○○未於言詞辯論期日到場，核無民事訴訟法第
    386 條所列各款情形，爰依原告之聲請，由其一造辯論而為
    判決。
乙、實體方面：
一、原告主張及聲明如下：
(一)被告己○○、甲○○二人（下稱己○○等二人）係受原告委
    任，為原告處理液化石油氣小運業務並受有委任報酬，己○○等二人並負有應將原告所有之瓦斯鋼瓶交付予原告之客戶
    ，並於收取客戶給付之款項後，按時結算數額返還予原告之
    任務，詎己○○、等二人竟自95年2 月初至3 月8日 止，將
    渠等所持有而為原告所有之瓦斯鋼瓶1149支（下稱系爭鋼瓶
    ），價值共計1,390,720 元，擅於鋼瓶上標示己○○等二人
    之業務聯絡電話（號碼：00000000、00000000、00000000）
    ，並挪為己用，經原告履次催促返還，己○○等二人竟以他
    人之廢瓶盜換原告業已檢驗完成之鋼瓶，並將業已結算應返
    還予原告之95年2 、3 月款項，合計194,700 元侵吞於己，
    致原告受有損害，嗣後己○○等二人雖已返還191,600 元，
    惟尚有3,100 元（下稱系爭款項）未返還。
(二)原告前於95年3 月9 日以書面通知己○○等二人終止系爭委
    任協議，並請求渠等交還上開鋼瓶及系爭款項，詎己○○等
    二人為繼續侵占鋼瓶，更進而與被告台和盛公司之負責人戊○○合作，由被告戊○○以台和盛企業有限公司（下稱台和
    盛公司）之名義收受系爭鋼瓶，並提供存放場地及鋼瓶所需
    填灌之液化石油氣予己○○等二人，以利渠等保管、藏匿部
    分鋼瓶以繼續營業獲利。被告戊○○與己○○、甲○○等三
    人為避免遭原告查獲及繼續使用系爭鋼瓶，復將共同將寄藏
    之鋼瓶變更商號標示為「台和盛公司」，致使原告所有且標
    示「榮明欣」商號名稱之鋼瓶，於外觀上變更為台和盛公司
    所有，而利渠等藉系爭鋼瓶賺取不法利益，並使原告難於追
    回系爭鋼瓶。而被告等迄今仍未返還該系爭鋼瓶，而每支鋼
    瓶每年之驗瓶費180 元、開關費100 元，故被告占有系爭鋼
    瓶每支每月可收取23元之費用〈（100 元＋180 元）÷12＝
    23 元/月〉，系爭鋼瓶共計1149支，故被告每月共計取得
    26,427元之類似於租金之利益，並致原告受有損害。
(三)從而，原告先位聲明依民法第184 條第1 項、第185 條第1
    項、第179 條前段、第544 條及公司法第23條第2 項請求被
    告等返還系爭鋼瓶、占有系爭鋼瓶所得之利益、系爭貨款及
    若系爭鋼瓶無法返還時之賠償，備位聲明則依民法第179 條
    前段、第544 條請求被告己○○、甲○○返還系爭鋼瓶、占
    有系爭鋼瓶所得之利益、系爭貨款及若系爭鋼瓶無法返還時
    之賠償。並聲明如下:
  1.先位聲明：
  (1)被告應連帶返還液化石油氣鋼瓶1149支予原告，並應自95年
    3 月9 日起至返還日止，按月給付原告26,427元。
  (2)若被告無法返還前述一之液化石油氣鋼瓶，則被告應連帶給
    付原告1,390,720 元，及自95年3 月9 日起至清償日止，按
    週年利率5 ％計算之利息。
  (3)被告己○○、甲○○應給付原告3,100 元，及自95年3 月9
    日起至清償日止，按週年利率5 ％計算之利息。
  (4)原告願以現金或等值之可轉讓定存單供擔保，請准宣告假執
    行。
  2.備位聲明：
  (1)被告己○○、甲○○應返還液化石油氣鋼瓶1149支予原告，
    並自95年3 月9 日起至返還日止，按月給付原告26,427元。
  (2)若被告己○○、甲○○無法返還前述一之液化石油氣鋼瓶，
    則被告二人應給付原告1,390,720 元，及自95年3 月9 日起
    至清償日止，按週年利率5 ％計算之利息。
  (3)被告己○○、甲○○應給付原告3,100 元，及自95年3 月9
    日起至清償日止，按週年利率5 ％計算之利息。
  (4)原告願以現金或等值之可轉讓定存單供擔保，請准宣告假執
    行。
二、被告己○○、台和盛公司、戊○○之抗辯及聲明則以：
(一)原告並非系爭鋼瓶之所有權人：
  1.原告所提出之委託營運授權書據以證明取得訴外人榮民鑫公
    司之經營權，惟該委託營運授權書是否為真正，顯非無疑。
    又揆諸系爭授權書之文義，僅係榮民鑫公司委託原告經營瓦
    斯行業務，並無將榮民鑫公司之資產移轉給原告且以原告之
    名義經營之意。退萬步言，縱認系爭授權書為真實，惟原告
    主張其受讓榮民鑫公司之瓦斯鋼瓶等資產及營業等情，亦與
    該授權書所載及事實不符，故原告係非法侵占訴外人榮民鑫
    公司之資產。
  2.被告己○○固噴印「台和盛」等字樣於鋼瓶上，然該鋼瓶並
    非原告所有，原告徒以該等鋼瓶上有被告己○○之聯絡電話
    及「台和盛」字樣，即主張被告等4 人有共同侵害該公司之
    瓦斯鋼瓶所有權，其主張顯無理由。至原告所提出之文件，
    均屬被告自行製作之文書，自不得作為證據。而被告己○○
    並不爭執有依帳戶明細開立支票給原告以支付購買瓦斯之款
    項，但不得因此推定原告所製作之收款明細表關於被告己○○銷售氣量之記載係屬正確，更不得推論被告積欠系爭鋼瓶
    之事實。又原告所提出被告己○○於94年5 月10日與原告簽
    立瓦斯鋼瓶之借據縱屬實，至多亦僅能認為被告己○○在93
    年5 月10日時有積欠原告717 支鋼瓶。再者，於消費者買斷
    鋼瓶之情形下，鋼瓶即歸消費者所有，此為一般瓦斯業之商
    業習慣。
(二)被告己○○、甲○○等二人與原告並無委任關係存在：
    被告己○○與原告間係合作分銷關係之買賣關係，並非委任
    關係，若為委任關係，則被告己○○所收的貨款自應全部屬
    於原告所有，原告自無須與被告己○○每月結帳會算。另由
    訴外人仇如玉於鈞院刑事庭95年度自字第34號背信案件96年
    1 月15日審判期日之證言（見本院卷第285 頁至第287 頁）
    可知，就貨款部分純係原告與被告己○○間於結算買賣價金
    後，對於是否依慣例折讓部分款項產生爭議，被告己○○並
    無所謂侵占原告貨款之情事。
(三)雖原告主張被告等人侵占之系爭鋼瓶價值高達1,390,720 元
    ，惟原告向訴外人榮民鑫公司受讓瓦斯鋼瓶時，鋼瓶單價每
    支只有50元至350 元不等，今原告卻主張鋼瓶單價每支為
    800 元至3,600 元，價差超過10倍，且原告對於被告係以舊
    瓶盜換原告所有之新瓶之主張，亦未舉證以實其說。
(四)被告之聲明：
  1.駁回原告之訴及假執行之聲請。
  2.如受不利判決，願供擔保請求免為假執行。
三、本件被告甲○○未於言詞辯論期日到場，亦未提出書狀作何
    聲明或陳述。
四、本院得心證之理由：
    本件原告主張其為系爭鋼瓶之所有權人，被告己○○、甲○○等二人違反委任義務而未返還系爭鋼瓶及系爭款項，且進
    而與被告戊○○、台和盛公司共同占有系爭鋼瓶，致原告受
    有損害等語；惟為被告等所否認，並以前揭情詞置辯；是以
    本件之爭點厥為：原告是否為系爭鋼瓶之所有權人，而得請
    求返還系爭鋼瓶或不當得利？被告己○○、甲○○是否積欠
    原告3,100元？茲就上開爭點分述如下：
(一)按依目前液化氣體市場之交易習慣，消費者叫購瓦斯氣時，
    常見消費者併同買斷、借用瓦斯鋼瓶及以瓶換瓶之交
    易模式。於消費者僅借用瓦斯鋼瓶之情形下，瓦斯業者固仍
    保有該鋼瓶之所有權，然於買斷鋼瓶之情形下，其所有權則
    隨鋼瓶之交付而移轉於消費者。至所謂以瓶換瓶方式，其性
    質上屬於互易，消費者所返還之鋼瓶，應由互易之他方供應
    商者取得所有權，而非由原供應商保有消費者返還之鋼瓶。
    此參之證人即台北市液化氣體燃料商業同業公會常務理事李
    金銅於本院審理時證述：「（問：一般來說鋼瓶是誰買的？
    ）…第一次賣給客戶的時候，會收鋼瓶和瓦斯的錢，第二次
    只收瓦斯氣的錢，因為鋼瓶已經賣給客戶了。」等語（見96
    年1 月18日言詞辯論筆錄，本院卷第161 頁背面），及台北
    市液化氣體燃料商業同業公會95年10月3 日（95）北市液恭
    字第0035號函：「…說明…三、消費者第一次購買瓦斯桶，
    是否均含押瓶費？視各消費者需要而定，通常一般家庭用戶
    均為買斷，其下次叫購瓦斯，則以瓶換瓶方式為之。瓦斯鋼
    瓶如屬借用者，則由雙方應簽訂書面協定（類似借條之書面
    約定），並由該借用者交付押瓶費。四、瓦斯桶是否不限由
    原業者提供，均可接受消費者辦理退押瓶費？消費者借桶使
    用，須與其供應商簽訂書面協定，若改用其他供應商供氣時
    ，理應將鋼瓶退還原供應商，由該供應商返還押瓶費，至若
    已買斷之瓦斯鋼瓶，由其他瓦斯行收到，其願意主動付出退
    瓶費，則不在此限。…」等語（見本院卷第136 頁、第137
    頁）即知。
(二)本件原告主張其為系爭鋼瓶之所有權人，且被告己○○、甲○○違反委任義務而未返還系爭鋼瓶、系爭款項等情，固據
    其提出每月送桶與收桶數量差異統計表、己○○銷售氣
    量及收款明細（見本院卷第11頁、第13頁）、92年12月至
    95年3 月間被告己○○簽收之瓦斯重瓶及回收空瓶之明細表
    單（見本院卷第240 頁至第258 頁）等文件影本各1 件為證
    。惟查：
  1.被告等業已否認前揭原告所提出文書之真正，並抗辯上開文
    書均係原告自行製作之私文書等語（見本院卷第114 頁面之
    民事答辯狀內容、第262 頁之民事答辯(二)狀內容）。
  2.按私文書，除他造於其真正無爭執者外，應由舉證人證明其
    真正，民事訴訟法第357 條定有明文。又當事人提出之私文
    書必須真正而無瑕疵者，始有訴訟法之形式的證據力，此形
    式的證據力具備後，法院就其中之記載調查其是否與系爭事
    項有關，始有實值的證據力可言（最高法院41年度台上字第
    971 號判例參照）。原告雖因此又提出被告己○○於94 年5
    月10日簽立之瓦斯鋼瓶借據（見本院卷第155 頁）以為上開
    文件之佐證。惟被告等仍否認上開原告所提出之被告己○○
    簽立之瓦斯鋼瓶借據之實質真正（見本院卷第262 頁之民事
    答辯(二)狀）。再參之證人李金銅即台北市液化氣體燃料商業
    同業公會常務理事於本院審理時證稱：「…（你知道己○○
    與榮明欣有限公司之間的關係否？）己○○原本是一家「進
    富煤氣行」的負責人，經營時可能是因為節省房租與員工的
    開銷，與榮民鑫公司合併，一直繼續營業到前幾年，他們就
    拆夥了…（一般來說鋼瓶是由誰買的？）就本件來說，當初
    的鋼瓶應該是榮民鑫公司買的，第一次賣給客戶的時候，會
    收鋼瓶和瓦斯氣的錢，第二次只收瓦斯氣的錢，因為鋼瓶已
    經賣給客戶了。（是否知道己○○先生所開的煤氣行與榮民
    鑫公司合併時，是否有帶鋼瓶過去？）應該是有，但是不知
    道數量。…因為他賣了很久，而且在榮民鑫公司以這種方式
    作業的很多年，鋼瓶都在榮民鑫公司進出。（所謂鋼瓶都在
    榮民鑫公司進出是指何意？）客戶叫瓦斯時，己○○會拿榮
    民鑫的瓦斯桶灌台和的瓦斯氣，但是會在鋼瓶上噴上己○○
    的電話，再送給客戶，再把客戶的空桶收回榮民鑫，但是他
    向客戶收的錢，是屬於己○○他自己的，每個月再與榮民鑫
    結帳，至於結帳的內容如何，我不清楚…」等語（見本院卷
    第161 、第162 頁之言詞辯論筆錄內容），已明確表示系爭
    鋼瓶原為訴外人榮民鑫實業有限公司（下稱榮民鑫公司）所
    有，並非原告公司所有，且被告己○○與訴外人榮民鑫公司
    合作之初，亦有攜帶鋼瓶等情，復參以被告己○○送交客戶
    之鋼瓶瓶身均同時噴有「榮民鑫」、「榮明欣」等語（見本
    院卷第125 頁之照片），從而原告是否系爭鋼瓶之所有權人
    及被告己○○是否確實積欠如上開借據所載之鋼瓶數量等節
    ，均堪置疑。
  3.況且，原告公司係於93年5 月3 日始設立，此有原告公司基
    本資料查詢表1 件在卷可參（見本院卷第123 頁），惟前揭
    原告所提出之送桶與收桶數量差異統計表及己○○銷售氣量
    及收款明細等文件卻載明被告己○○自92年12月間起即有積
    欠瓦斯鋼瓶氣體欠款等情，益見原告前揭所提出鋼瓶數量差
    異統計表、收款明細及借據等文件內容不實。從而，原告主
    張被告己○○所簽立之借據與前開文件內容相符而有實質證
    明力，亦難憑採。
  4.原告雖又主張訴外人榮民鑫公司業由其法定代理人林金柱將
    該公司之全部資產及經營權移轉訴外人台和實業股份有限公
    司（下稱台和公司）之子公司魯山實業股份有限公司（下稱
    魯山公司），訴外人台和公司始於訴外人榮民鑫原址新設原
    告公司等語，並提出委託營運授權書、發票影本明細表、經
    營權移轉契約等文件影本為證（見本院卷第193 頁至第198
    頁、第269 頁至第271 頁）。然原告所提出之上開私文書亦
    經被告等所否認（見本院卷225 頁背面之民事陳述意見狀內
    容、第311 頁、第313 頁），而上開原告提出委託營運授權
    書未有訴外人榮民鑫公司之大、小章，並與其所提出經營權
    移轉契約內容不符，已難認上開文件之真正，原告又未提出
    上開文件之原本或其他證據以實其說，是原告前揭主張自非
    憑採。
  5.再者，瓦斯氣鋼瓶除非係由消費者借用之情形外，通常一般
    家庭用戶均為買斷，於其下次叫購瓦斯，則以瓶換瓶方式為
    之等情，台北市液化氣體燃料商業同業公會95年10月3 日（
    95）北市液恭字第0035號函覆如前所述。換言之，除非向被
    告己○○、甲○○叫購瓦斯之客戶均係以借用鋼瓶之交易方
    式為之，否則系爭瓦斯鋼瓶即因消費者買斷而移轉所有權，
    是被告己○○所領取之重瓶與返還之空瓶間之數量上縱有差
    異，亦屬合理。從而，本件原告主張其為系爭鋼瓶之所有權
    人，除須證明訴外人榮民鑫公司所有之鋼瓶均已合法移轉予
    原告公司外，復須證明系爭鋼瓶均係由消費者所借用之事實
    。就此原告雖另提出消費者借用瓦斯鋼瓶之借據影本5 紙（
    見本院卷第297 頁至第299 頁）以說明消費者多數採用借瓶
    之交易模式。然系爭鋼瓶是否即為該借據所示之鋼瓶，以及
    系爭鋼瓶是否均採用借瓶之交易模式，均無從由該借據所載
    內容得知。此外原告復未提出其他證據以實其說，是其徒憑
    以己○○等二人所領取之重桶與回收之空桶數量有異，即主
    張被告己○○、甲○○占用原告所有之鋼瓶等語，洵非可採
    。
(三)原告復以系爭鋼瓶上原噴印有「榮明欣」之字樣而為原告所
    有，惟經改噴印被告己○○、台和盛公司之聯絡電話及被告
    台和盛公司商號而為被告等侵占等情，並提出台北市政府警
    察局信義分局五分埔派出所採證照片為證（見本院卷第14頁
    至第25頁）。然查：
  1.依前揭台北市液化氣體燃料商業同業公會95年10月3 日（95
    ）北市液恭字第0035號函說明第四點、第五點所載：「…四
    、瓦斯桶是否不限由原業者提供，均可接受消費者辦理退押
    瓶費？消費者借桶使用，須與其供應商簽訂書面協定，若改
    用其他供應商供氣時，理應將鋼瓶退還原供應商，由該供應
    商返還押瓶費，至若已買斷之瓦斯鋼瓶，由其他瓦斯行收到
    ，其願意主動付出退瓶費，則不在此限。五、瓦斯行收受其
    他供應商之瓦斯鋼瓶時，可否逕行改標商號、電話號碼？須
    視鋼瓶所有權屬而定，若屬借用桶，該用戶或瓦斯店理應通
    知原供應商收回，始不生紛爭。」等語（見本院卷第136 頁
    、第137 頁），可知除於消費者借用鋼瓶購買氣體之情況外
    ，其他瓦斯行本可因「以瓶易瓶」之方式收受消費者所有之
    瓦斯鋼瓶。
  2.復參以證人即同為從事液化石油氣買賣、運送業務之黃種地
    於本院95年自字第34號刑事案件中證稱：「（問：一般瓦斯
    鋼瓶的所有權誰屬？）答：是歸屬於需要叫貨使用煤氣的用
    戶的。」、「（問：如果說客戶的原先使用鋼瓶是向其他瓦
    斯行叫入，你們是否會跟他以瓶易瓶，而將其他瓦斯行的空
    瓶運回？）答：會。」、「（問：運回之後你們如何處理？
    ）答：我們會把其他瓦斯行的電話、名稱刷掉之後，噴上我
    們瓦斯行的電話、名字。」等語（見本院卷第292 頁原告辯
    論意旨(三)狀內容、第280 頁之本院95年自字第34號刑事案件
    審判筆錄內容、第351 頁之本院95年自字第34號刑事判決內
    容）；是被告己○○所收回之舊瓶縱有噴上台和盛公司名稱
    之情況，然因本件原告並未證明系爭鋼瓶均係消費者所借用
    而為原告所有如前所述，則被告己○○於本院95年8 月14日
    審理時陳稱：「…我是去台和盛企業有限公司拿鋼瓶的，所
    以送去給客戶之前就會噴台和盛企業有限公司的名稱。」等
    語（見本院卷第83頁），及被告台和盛企業有限公司訴訟代
    理人林東衡於同日於本院審理時陳稱：「…己○○收回來的
    舊瓶的確是有噴榮明欣公司的名稱，但是我灌滿液化石油氣
    之後，交給己○○，己○○就會改噴成台和盛企業有限公司
    的名稱，再加上己○○自己聲請的電話，每天數量大約十幾
    支，因為瓦斯桶是客戶的，所以沒有侵占的問題。」等語（
    見本院卷第83頁），而均主張因客戶向被告己○○叫購瓦斯
    後，己○○係向被告台和盛公司拿灌滿氣體之鋼瓶交付客戶
    ，再由客戶處取回舊瓶，此時因以瓶易瓶之互易方式，該噴
    有「榮明欣」字樣之舊瓶所有權已由客戶移轉為被告台和盛
    公司取得，故該舊瓶即得噴上台和盛公司名稱等語，自屬有
    據。原告僅憑系爭鋼瓶上尚噴印原告商標及被告聯絡電話等
    情，即主張系爭鋼瓶為其所有，並無足採。
(四)至被告己○○於95年4 月25日業已交付191,600 元以清償積
    欠原告之款項之情，業據被告己○○提出簽收回條影本1 紙
    為證，復為原告所不爭執（見本院卷第8 頁之起訴狀內容、
    第50頁、第129 頁）。而原告雖另據前揭銷售氣量及收款明
    細表所載主張被告己○○、甲○○尚積欠3100元，惟該銷售
    氣量及收款明細表係由原告單方面所製作且為被告己○○所
    否認，已如前述，此外原告復未能提出其他證據證明被告己○○、甲○○積欠款項之事實，從而，原告上開主張亦不足
    採。
(五)綜上所述，原告既未能舉證證明其為系爭鋼瓶之所有權人，
    自無從基於所有權人之地位主張系爭鋼瓶被無權占有或應歸
    屬於所有權人之權益內容遭剝奪而受有損害，其復未能舉證
    證明被告己○○、甲○○積欠其3100元之事實，是其先位之
    訴依民法第184 條第1 項、第185 條第1 項、第179 條前段
    、第544 條及公司法第23條第2 項請求被告等4人 返還系爭
    鋼瓶、占有系爭鋼瓶所得之利益、系爭貨款及系爭鋼瓶無法
    返還時之賠償，及備位之訴依民法第179 條前段、第544 條
    分別請求被告己○○、甲○○返還系爭鋼瓶、占有系爭鋼瓶
    所得之利益、系爭貨款及系爭鋼瓶無法返還時之賠償，均為
    無理由，應予駁回。至原告所為假執行之聲請，因前揭訴之
    駁回而失所附麗，應併予駁回。
五、本件事證已臻明確，兩造其餘主張陳述及所提之證據，經本
    院斟酌後，認與判決結果不生影響，均毋庸再予論述，附此
    敘明。
六、訴訟費用負擔之依據：民事訴訟法第78條。
中　　華　　民　　國　　96　　年　　10　　月　　15　　日
  　　　　　　　　         民事第二庭    法　官   黃蓓蓓
以上正本係照原本作成
如對本判決上訴，須於判決送達後20日內向本院提出上訴狀
中　　華　　民　　國　　96　　年　　10　　月　　15　　日
                                     法院書記官   林蓮女
